臺灣高等法院臺中分院刑事裁定
110年度抗字第505號
抗  告  人  
即  被  告  張德明

                    設籍桃園市○○區○○街000號（桃園○                      ○○○○○○○○）

上列抗告人因妨害自由等案件，不服臺灣苗栗地方法院109年度
易字第622號中華民國110年2月23日所為駁回上訴之裁定，提起
抗告，本院裁定如下：
    主  文
抗告駁回。
    理  由
一、抗告意旨略以：抗告人即被告張德明（下稱抗告人）收到原
    審判決時間是民國110年1月9日，有上訴理由狀日期可證。
    本案已在監察院彈劾審查中，經濟部礦務局政風室已查出歷
    年繳稅及礦場開工都是抗告人所繳，苗栗縣政府也至法庭作
    證，原審法院審理時沒有注意到是抗告人報警，世上有做壞
    事還自己報警嗎？行車紀錄器中是鍾文喜要打抗告人，行車
    紀錄器影像有晃動證明有第三人在場，鍾文喜也當場承認是
    他太太，抗告人停車的地方2部車可會車，鍾文喜擋的地方
    後面有1部車可行走，原審法院枉法裁判等語。
二、上訴期間為20日，自送達判決後起算；提起上訴，應以上訴
    書狀提出於原審法院為之；原審法院認為上訴不合法律上之
    程式或法律上不應准許或其上訴權已經喪失者，應以裁定駁
    回之，刑事訴訟法第349條前段、第350條第1項、第362條前
    段分別定有明文。又期間之計算，依民法之規定。以日定期
    間者，其始日不算入，並以期間末日之終止，為期間之終止
    ，刑事訴訟法第65條，民法第120條第2項、第121條第1項分
    別定有明文。再關於不變期間之計算，當事人郵遞上訴或抗
    告等書狀者，應以書狀到達法院之日，為提出於法院之日（
    最高法院69年度台抗字第236號裁定意旨參照）。
三、經查：
(一)抗告人因妨害自由案件，經原審法院於民國109年11月24日
    以109年度易字第622號判決後，判決正本經向被告實際居所
    地即桃園市○○區○○○街00巷00號送達，於109年12月1日由被
    告本人收受等情，有抗告人之送達證書在卷可稽（原審卷一
    第355頁），是該判決於109年12月1日已生合法送達之效力
    ，依刑事訴訟法第349條前段規定，自翌（2）日起算20日之
    上訴期間，又因抗告人之居所地在桃園市龍潭區，其向原審
    法院為訴訟行為，依法院訴訟當事人在途期間標準第2條、
    第3條第1項第1款規定，需加計3日在途期間，是抗告人上訴
    期間之末日為109年12月24日（星期四），然抗告人遲至110
    年1月15日始具狀向原審法院提起上訴，有抗告人提出之補
    充上訴理由狀暨其上所蓋原審法院收文日期戳章可查（原審
    卷二第5至19頁），抗告人提起上訴顯已逾法定上訴期間，
    而不合法律上之程式，且無從補正，原審法院因此依刑事訴
    訟法第362條前段規定，以裁定駁回上訴，經核並無違誤。
(二)抗告人雖執前詞提起抗告，然上訴期間為法定不變期間，要
    無因被告個人因素而予以延長。又觀之上揭原審法院送達證
    書，原審判決正本經向被告實際居所地址送達，係由抗告人
    本人於109年12月1日蓋章收受，抗告意旨指稱其收受原審判
    決時間是110年1月9日（此日期係抗告人上開補充上訴理由
    狀狀尾所載之具狀日期），容與客觀事證不符。至其餘抗告
    意旨所述關於實體上辯解各情，均不影響抗告人之上訴已逾
    期，違背法律上程式之事實，其亦未能敘明或提出其非因過
    失而遲誤上訴期間之理由及相關證據，自無從據為抗告人有
    利之認定。本件抗告人提起抗告，為無理由，應予駁回。
據上論斷，應依刑事訴訟法第412條，裁定如主文。
中　　華　　民　　國　　110 　年　　4 　　月　　29　　日
       　　刑事第十庭    審判長法　官  陳  宏  卿
 　　　　　　　　　　　　　    法　官  楊  文  廣
 　　　　　　　　　　　　　　  法　官  簡  芳  潔                         
以上正本證明與原本無異。     
不得再抗告。

                               書記官  洪  麗  華

中　　華　　民　　國　　110 　年　　4 　　月　　29　　日